最高法院刑事判決 
111年度台上字第4619號
上  訴  人  林育進                    



上列上訴人因偽造文書等罪案件，不服臺灣高等法院臺中分院中
華民國111年5月25日第二審判決（111年度原上訴字第4號，起訴
案號：臺灣南投地方檢察署109年度偵字第5474號），提起上訴
，本院判決如下：
    主  文
上訴駁回。
    理  由
一、按刑事訴訟法第377 條規定，上訴於第三審法院，非以判決
    違背法令為理由，不得為之。是提起第三審上訴，應以原判
    決違背法令為理由，係屬法定要件。如果上訴理由書狀並未
    依據卷內訴訟資料，具體指摘原判決不適用何種法則或如何
    適用不當，或所指摘原判決違法情事，顯與法律規定得為第
    三審上訴理由之違法情形，不相適合時，均應認其上訴為違
    背法律上之程式，予以駁回。
二、本件原審審理結果，認為上訴人林育進有原判決事實欄一、
    ㈠、㈢、㈣所載之犯行明確，因而撤銷第一審關於此部分之科
    刑判決，改判依想像競合犯之例，從一重論處上訴人行使偽
    造公文書3 罪罪刑（均累犯，想像競合均另犯詐欺取財罪）
    ，並為相關沒收之宣告。且於理由欄內記明如何依憑上訴人
    坦承犯行之自白、證人即告訴人洪貴花、田露茜、王貴美之
    指證，卷附上訴人分別與洪貴花、田露茜間之LINE對話紀錄
    、偽造之臺灣南投地方法院繳費收（執）據、國有財產署臺
    中分署南投辦事處繳費收（執）據等證據資料，資為認定本
    件犯罪事實之理由。從形式上觀察，並無足以影響判決結果
    之違法情形存在。
三、上訴意旨泛謂：上訴人因需發工資而向地下錢莊借錢，並非
    缺錢花用；其確實有幫忙洪貴花、田露茜、王貴美處理事務
    ；因地下錢莊威脅家人性命而向告訴人收取費用；偽造之機
    關公印並無此等編制及職稱；其與告訴人協商中有誠心要和
    解等語。仍係就原審認定事實職權之適法行使，或無關判決
    本旨之枝節事項，徒憑己意而為之陳述，並無隻字片語具體
    指摘原判決有何違背法令，殊非適法之第三審上訴理由。
四、綜上，本件上訴為違背法律上之程式，應予以駁回。上開得
    上訴第三審部分之上訴，既因不合法而從程序上予以駁回，
    則與之有裁判上一罪關係之詐欺取財罪部分，核屬刑事訴訟
    法第376條第1項第4 款不得上訴第三審法院之罪，且未合於
    同條項但書例外得上訴第三審之要件，自無從為實體上審判
    ，應併從程序上駁回。另上訴人犯事實欄一、㈡、㈤、㈥所示
    詐欺取財罪部分，核屬不得上訴於第三審法院之案件，業經
    原審以裁定駁回此部分上訴確定（見原審卷第209 頁），附
    此敘明。
據上論結，應依刑事訴訟法第395條前段，判決如主文。
中　　華　　民　　國　　111 　年　　10　　月　　27　　日
                  刑事第二庭審判長法　官  林  勤  純
                                  法　官  李  釱  任
                                  法　官  黃  斯  偉
                                  法　官  吳  秋  宏
                                  法　官  王  梅  英
本件正本證明與原本無異
                                  書記官
中　　華　　民　　國　　111 　年　　11　　月　　2 　　日